【裁判字號】    90,易,1877
【裁判日期】    900720
【裁判案由】    毒品危害防制條例
【裁判全文】
臺灣臺中地方法院刑事判決                          九十年度易字第一八七七號
    公  訴  人  臺灣台中地方法院檢察署檢察官
    被      告  甲○○
右列被告因毒品危害防制條例案件，經檢察官提起公訴 (九十年度毒偵字第二七九０
號)，本院判決如左︰
    主      文
甲○○連續施用第二級毒品，累犯，處有期徒刑拾月。扣案之吸食器貳個沒收。
    事      實
一、甲○○素行不良，並曾於民國八十一年十二月間因妨害家庭等案件經法院判處有
    期徒刑四年六月確定，入監執行後，於八十三年十二月六日假釋出獄，刑期至八
    十五年九月七日屆滿以已執行論，仍不知警惕。復因施用毒品案件，經本院先後
    二次裁定送觀察、勒戒後，均無繼續施用毒品之傾向，經台灣台中地方法院檢察
    署檢察官分別於八十八年二月二十四日以八十八年度偵字第四四一七號、八十九
    年一月二十五日以八十九年度毒偵字第四四五號、偵緝字第五三號為不起訴處分
    。又因於八十九年十月上旬前有三犯施用第二級毒品安非他命之行為，經本院裁
    定將甲○○送台灣台中戒治所強制戒治一年，嗣因強制戒治執行滿三月，經評定
    為合格已無繼續戒治必要，再經本院於九十年二月十二日以九十年度毒聲字第七
    一一號裁定停止戒治，所餘戒治期間，付保護管束，並於九十年三月十五日出所
    。因甲○○有前開三犯施用第二級毒品安非他命犯行，另經本院於八十九年十一
    月三日以八十九年度中簡字第二００六號判處有期徒刑六月，於九十年一月六日
    確定。詎甲○○於前揭停止強制戒治付保護管束期間，仍不知悔改，明知安非他
    命已列為毒品危害防制條例第二條第二項第二款所稱之第二級毒品，竟另基於概
    括犯意，由年約四十歲住台中縣大里市○○街之許木棒處以每包新台幣三千五百
    元至四千五百元代價購得第二級毒品安非他命後，自出台灣台中戒治所當日即九
    十年三月十五日晚間九時許起至同年五月二十四日晚間九時許止，在台中縣太平
    市○○路三十號承租處或台中縣霧峰鄉新峰旅館等處，以將安非他命放置在吸食
    器內，然後加以火烤使生煙氣再經由吸管以口鼻吸其煙氣之方法，連續施用第二
    級毒品安非他命多次，平均約二至三天施用一次。嗣於九十年五月二十四日晚間
    十時二十分許，為警在台中縣大里市○○路與健康二街口欄檢甲○○所騎乘之懸
    掛ＹＪＯ─一六八號車牌之機車，於該機車置物箱中扣得甲○○所有使用過之安
    非他命吸食器二個，經採集其尿液送驗，亦呈甲基安非他命陽性反應，始查悉上
    情。
二、案經台中縣警察局霧峰分局報請台灣台中地方法院檢察署檢察官偵查起訴。
    理  由
一、右揭非法施用第二級毒品安非他命之事實，業據被告甲○○於本院審理時坦承不
    諱，並有扣案如事實欄所示之物為證，且被告為警查獲時所採集之尿液，經送請
    臺中縣衛生局檢驗結果，亦呈甲基安非他命陽性反應，有該局檢驗尿水報告書一
    紙附卷可查。被告前因施用毒品案件，經本院先後二次裁定送觀察、勒戒後，均
    無繼續施用毒品之傾向，經台灣台中地方法院檢察署檢察官分別於八十八年二月
    二十四日以八十八年度偵字第四四一七號、八十九年一月二十五日以八十九年度
    毒偵字第四四五號、偵緝字第五三號為不起訴處分；又因於八十九年四月十三日
    前有三犯施用第二級毒品安非他命之行為，經本院裁定將被告送台灣台中戒治所
    強制戒治一年，嗣因強制戒治執行滿三月，經評定為合格已無繼續戒治必要，再
    經本院於九十年二月十二日以九十年度毒聲字第七一一號裁定停止戒治，所餘戒
    治期間，付保護管束，並於九十年三月十五日出所，因被告有前開三犯施用第二
    級毒品安非他命犯行，另經本院於八十九年十一月三日以八十九年度中簡字第二
    ００六號判處有期徒刑六月，於九十年一月六日確定，此有卷附之台灣台中地方
    法院檢察署刑案資料查註紀錄表、台灣高等法院被告全國前案紀錄表、不起訴處
    分書、判決書、法務部在監或出監受刑人資料查詢表及本院調取之各該卷宗在卷
    足憑。被告三犯施用第二級毒品之行為，既經另案判決確定，其於判決確定後停
    止戒治期間，再為施用毒品之行為，除符合毒品危害防制條例第二十二條第二項
    中段撤銷停止戒治之事由，亦同時為一犯罪之行為，核屬四犯無疑。因而事證明
    確，被告犯行洵堪認定，應予依法論科。
二、查安非他命係屬毒品危害防制條例第二條第二項第二款所指之第二級毒品，是被
    告四犯施用第二級毒品安非他命，所為係犯同條例第十條第二項之施用第二級毒
    品罪。其持有毒品之行為，意在供己施用，故持有之低度行為，應為施用之高度
    行為所吸收，不另論罪。被告先後多次施用第二級毒品安非他命之犯行，時間緊
    接，且觸犯構成要件相同之罪，顯係基於概括犯意反覆為之，應依刑法第五十六
    條連續犯之規定，論以一罪，並加重其刑。被告如事實欄所示施用第二級毒品安
    非命之犯罪事實，公訴人雖僅起訴九十年五月二十四日晚間九時許施用安非他命
    一次之一部事實，就其餘犯罪事實未經起訴，惟被告就該部分，既與起訴部分有
    連續犯之裁判上一罪關係，為起訴效力所及，自在本院所應審理之範圍。查被告
    曾於八十一年十二月間因妨害家庭等案件經法院判處有期徒刑四年六月確定，入
    監執行後，於八十三年十二月六日假釋出獄，刑期至八十五年九月七日屆滿以已
    執行論，有卷附台灣高等法院被告全國全案紀錄表及台灣台中地方法院檢察署刑
    案資料查註紀錄表在卷可考，其於執行完畢後五年內，再犯本件有期徒刑以上之
    刑之罪，係累犯，應依法加重其刑，並遞加之。爰審酌被告素行不良，前甫因三
    犯施用毒品送強治戒治，於戒治期間經評定成效合格而停止戒治，竟於付保護管
    束期間猶故態復萌，再施用毒品安非他命不輟，無視於毒品對於自身健康之戕害
    及國家對於杜絕毒品犯罪之禁令，惡性非輕，並審酌被告施用毒品之次數、犯後
    坦承犯行，態度尚佳等一切情狀，量處如主文所示之刑，以示懲儆。扣案之吸食
    器二個，為被告所有供其施用第二級毒品安非他命所用（非專供施用毒品之器具
    ），業據被告供明，應依刑法第三十八條第一項第二款宣告沒收。
三、被告係自年約四十歲住台中縣大里市○○街之許木棒處購買第二級毒品安非他命
    ，業據被告供明，許木棒涉犯販賣第二級毒品罪部分，應由檢察官另行偵辦，附
    此敘明。
據上論斷，應依刑事訴訟法第二百九十九條第一項前段，毒品危害防制條例第十條第
二項、第二十條第三項前段，刑法第十一條前段、第五十六條、第四十七條、第三十
八條第一項第二款，判決如主文。
中      華      民      國      九十      年      七      月    二十    日
                                    台灣台中地方法院刑事第五庭
                                            法  官  劉長宜
右正本證明與原本無異。
如不服本判決，應於判決送達後十日內向本院提出上訴狀，上訴於臺灣高等法院臺中
分院( 須附繕本 )。
                                            書記官
中      華      民      國      九十      年      七      月    二十四  日
附錄論罪科刑之法條︰
毒品危害防制條例第十條第二項：施用第二級毒品者，處三年以下有期徒刑。


司法院資訊處製作；財團法人民間司法改革基金會備份。
